

+56975801935 rafael.aravena @alu.ucm.cl

https://www.linkedin.com/in /rafael-aravena-mancilla-727273134/

https://github.com/Deathsoul56

Loncomilla 2781,San JavierMauleChile

Let Chilena, Hombre RUT 19.363.734-5 26 años

# Rafael Aravena Mancilla

## Ingeniero Civil Industrial

1 año de experiencia

### Carta de presentación

Ingeniero Civil Industrial titulado de la Universidad Católica del Maule con especialidad en data science e inteligencia artificial en particular con redes neuronales, aparte de poseer grandes conocimientos en optimización, investigación de operaciones, logística, métodos numéricos, análisis estadístico, series de tiempo, pronósticos y ciencias básica. Además de contar con conocimientos básicos de bases de datos, economía, marketing, control de gestión, control de calidad e inteligencia competitiva. Listo para integrarse en cualquier equipo de trabajo y con dedicación para trabajar.

### Experiencia Laboral

#### Tutor Universitario

Universidad Católica del Maule

jun. 2017 - dic. 2017

Tutor del Centro de apoyo al Aprendizaje (CAP) donde se impartían clases particulares a los alumnos inscritos en el programa de asesoría, se les otorgaba apoyo en su trayecto universitario y se realizaba un seguimiento a su desempeño.

### Ayudante Universitario

Universidad Católica del Maule

mar. 2018 - dic. 2021

Ayudante en los módulos de física mecánica, cálculo 1, 2 y 3, algebra lineal, ecuaciones diferenciales, electromagnetismo, calculo numérico, probabilidad y estadística. Realización de clases de ejercicios teóricos, ejercicios practico y repaso del temario correspondiente al curso.

### Ingeniero practicante

Gasco

jul. 2019 - dic. 2019

Pasantía en donde la empresa presento su problema de sobre stock de sus productos el cual se logró solucionar de forma satisfactoria median el uso de modelos de inteligencia artificial, en específico modelos predictivos de la demanda de redes neuronales.

#### Práctica Profesional

Enel Generación

dic. 2020 - ene. 2021

Practica profesional en el área del análisis de datos, creación de dashboard, fórmulas en Excel, ingresa de datos a SAP.

### Analista de datos

Molino Victoria S.A, Agroindustria

mar. 2022 - may. 2023

Análisis de datos, creación de modelos predictivos del precio y ventas, análisis estadísticos de los parámetros de la harina, creación de reportes en Power B.I, mantenimiento y administración del servidor y las bases de datos, extracción, recolección y limpieza de los datos desde sus distintas fuentes, soporte a todas las áreas.

#### Formación Académica

### Ingeniería Civil Industrial

Universidad Católica del Maule Titulado 2016 - 2021

#### Habilidades

- Conocimientos avanzados en el lenguaje de programación Python, con manejo en las librerías de Keras, pandas, matplotlib, numpy, sympy, Pulp y el paquete scikit-learn. Uso de Jupyter notebook y anaconda
- Conocimientos avanzados en el lenguaje de programación R, con manejo en las librerías Nnet, neuralnet, readxl, dplyr, lpSolve, forecast y fUnitRoots
- Conocimientos avanzados de SQL, experiencia usando MySQL y SQL Server, desarrollo de bases de datos, funciones, triggers, vistas, querry, join, as, jobs, tablas y variables temporales.
- Conocimientos en procesos ETL, experiencia trabajando con Visual Studio y Pentaho
- Experiencia trabajando en Linux
- Excel a nivel profesional, funciones, solver, análisis de datos, macros y tablas dinámicas
- Word a nivel profesional, estilos de texto y títulos, referencias cruzadas, tablas de contenido, secciones.
- Manejo a nivel medio de Power BI, experiencia diseñando Dashboard y formulas DAX.
- Manejo a nivel intermedio de MatLab y básico de Java
- Manejo a nivel intermedio del software estadístico SPSS
- Manejo básico de Tableau y Qlik Sense

#### Idiomas

- Ingles avanzado
- Italiano básico